# 请教陈版非同一控制下业务合并问题

提问人：yuanhang0000 时间：2014-06-15 10:08:32
陈版，您好！公司A属于知识产权保护打假维权的轻资产公司， 2012 年 8 月，与竞争对手B公司进行业务重组，将B公司的业务、人员全部装入A公司新设的全资子公司C，同时将B公司注销。如果构成业务合并，是否也需要编制备考利润表？证监会对此是按照申报创业板的话，是按照被合并方[营业收入、总资产、总利润]合并方大于50%的，需要运行 24 个月才能申报吗？谢谢！

回答人：chenyiwei
申报期内非同一控制下合并的监管要求从未正式发文明确过，但按照前几年保代培训中透露的信息，基本是如此。请熟悉此问题最新发展变化的网友协助指正，谢谢！